【裁判字號】    89,易,1252
【裁判日期】    890630
【裁判案由】    竊盜
【裁判全文】
臺灣桃園地方法院刑事判決                        八十九年度易字第一二五二號
    公  訴  人  臺灣桃園地方法院檢察署檢察官
    被      告  乙○○
    選任辯護人  丁○○
右列被告因竊盜案件，經檢察官提起公訴（八十九年度偵緝字第三六七號），本院判
決如左：
        主  文
乙○○毀壞門扇竊盜，累犯，處有期徒刑壹年陸月。
        事  實
一、乙○○曾有多次竊盜、違反麻醉藥品管理條例犯罪前科，其中於民國八十二年間
    因竊盜案件，經台灣台北地方法院以八十二年度易字第六四八五號判處有期徒刑
    三月，緩刑二年，嗣經台灣高等法院以八十三年度上易字第一七二號撤銷原判決
    ，改判有期徒刑七月確定，於八十三年八月二十四日發監執行，於八十四年三月
    六日執行完畢。嗣又因涉犯竊盜及違反麻醉藥品管理條例案件，經台灣台北地方
    法院以八十三年度訴字第一九三○號、台灣高等法院以八十四年度上易字第四五
    七號，分別判處有期徒刑一年、五月，並經台灣高等法院於八十四年七月十九日
    以八十四年度聲字第一一○○號裁定定其應執行之刑為有期徒刑一年四月，於八
    十四年三月七日接續前案繼續執行，於八十五年五月五日假釋縮刑期滿執行完畢
    ，竟仍不知悛悔，復基於為自己不法所有之意圖，於八十八年六月二十四日晚上
    六時三十分許，在日沒前至桃園縣中壢市○○街十四號五樓，以所拾得客觀上對
    之生命、身體尚不構成威脅之竹枝一枝，破壞屬鐵門一部分之鐵門鎖後，進入室
    內，竊取甲○○所有之現金新台幣二萬元、美金五十元及太陽眼鏡一付，得手後
    將所竊金錢花用殆盡，並將太陽眼鏡丟棄。嗣經甲○○發現遭竊後報警，經警採
    集現場遺留之飲料空瓶上指紋送鑑，始悉上情。
二、案經桃園縣警察局中壢分局報請臺灣桃園地方法院檢察署檢察官偵查起訴。
        理  由
一、訊據被告乙○○固坦承有於右揭時、地竊取被害人甲○○財物之事實不諱，惟矢
    口否認有何破壞門鎖犯行。惟查，右揭犯罪事實，業據被害人甲○○指述綦詳，
    且證人即「象文堂鎖店」負責人丙○○於本院審理時亦到庭證稱：「（證人甲○
    ○有無請你換過鎖？）有。八十八年間，他原鎖外面是三段鎖，內為輔助鎖，無
    法從外面拉開，他兩個鎖均被破壞，他有二道門，二鎖均被破壞，門鎖是裝在門
    上，門板被撬開成很銳利的角度，且門板上有血，應該是竊賊破壞門鎖所留之血
    跡，原鎖均已毀損無法使用。」（見本院八十九年六月十九日訊問筆錄）等語屬
    實，質之被告於本院審理時亦自承伊於以竹枝拉動鐵門鎖後，門即不能關了，門
    鎖之門栓卡榫即彈不回去等語（參見本院八十九年六月八日訊問筆錄、八十九年
    六月二十九日審判筆錄），足見被告確已破壞門鎖甚明。另被告於案發現場所遺
    留之飲料空瓶，經警採集其上指紋送內政部警政署刑事警察局輸入電腦自動析鑑
    系統比對結果，與該局所存被告指紋卡上右食指指紋相符，此有該局八十八年七
    月二十六日局紋字第七二二號指紋鑑定書一份在卷可參，足徵被告就上揭竊取財
    物部分之自白應與事實吻合，而堪採信。綜上所述，本件事證明確，被告犯行洵
    堪認定，應予依法論科。
二、按刑法上所謂「夜間」，為日出前日沒後，最高法院二十九年滬上字第六三號著
    有判例可資參照，查本件被害人甲○○發現遭竊時間為八十八年六月二十四日晚
    上六時三十分許，業據其於警訊時證述明確（見台灣桃園地方法院檢察署八十八
    年度偵字第一五○三五號偵查卷第十頁），而當日日沒時間係下午六時四十九分
    ，此有台灣地區日出日沒時刻表一份存卷可考，是被告顯非於日沒後行竊，核與
    刑法第三百二十一條第一項第一款所定之「夜間」之犯罪構成要件尚有未合。第
    按毀壞構成門之一部分之鎖，應屬毀壞門扇，而毀越門扇而入室行竊，其越入行
    為即屬侵入住宅，已結合於所犯加重竊盜之罪質中，無更行構成侵入住宅罪之理
    ，最高法院亦著有二十七年度上字第一八八七號判例可考，是核被告所為，係犯
    刑法第三百二十一條第一項第二款之毀壞門扇竊盜罪，公訴人認被告所為，尚構
    成刑法第三百二十一條第一項第一款之夜間侵入住宅加重竊盜罪，依上揭說明，
    容有誤會，併此敘明。末查，被告有如事實欄所載之犯罪前科及執行紀錄，此有
    台灣桃園地方法院檢察署刑案資料查註紀錄表及台灣高等法院被告全國前案紀錄
    表各一份存卷可按，其於刑之執行完畢後五年內再犯本件有期徒刑以上之罪，為
    累犯，應依法加重其刑。爰審酌被告有多項犯罪前科，素行不良，並審酌其犯罪
    之動機、目的、手段、竊盜所得財物之價值、犯罪後態度等一切情狀，量處如主
    文所示之刑，以示懲儆。又被告犯罪所用之竹枝係隨手拾得，且於案發後業已丟
    棄，爰不予宣告沒收。
據上論斷，應依刑事訴訟法第二百九十九條第一項前段，刑法第三百二十一條第一項
第二款、第四十七條，判決如主文。
本案經檢察官張尹敏到庭執行職務。
中      華      民      國    八十九    年      六      月     三十     日
                        臺灣桃園地方法院刑事第二庭
                            法  官  陳  世  博
右正本證明與原本無異。
如不服本判決，應於判決送達後十日內向本院提出上訴狀( 應附繕本 )，上訴於
臺灣高等法院。
                            書記官  楊  惠  如
中      華      民      國    八十九    年       七     月       七     日
附論罪科刑依據之法條：刑法第三百二十一條
刑法第三百二十一條
犯竊盜罪而有左列情形之一者，處六月以上五年以下有期徒刑：
一、於夜間侵入住宅或有人居住之建築物、船艦或隱匿其內而犯之者。
二、毀越門扇、牆垣或其他安全設備而犯之者。
三、攜帶兇器而犯之者。
四、結夥三人以上而犯之者。
五、乘火災、水災或其他災害之際而犯之者。
六、在車站或埠頭而犯之者。
前項之未遂犯罰之。


司法院資訊處製作；財團法人民間司法改革基金會備份。
